臺灣高等法院刑事裁定　　　　　　　　　　　　　　九十一年度毒抗字第一一二號
　　抗　告　人
　　即　被　告　甲○○
右抗告人因違反毒品危害防制條例案件，不服臺灣板橋地方法院中華民國九十一年一
月二十三日裁定（九十一年度毒聲字第二七八號），提起抗告，本院裁定如左：
    主  文
抗告駁回。
    理  由
一、按犯毒品危害條例第十條之罪者（即施用第一、二級毒品），檢察官應先將被告
    送勒戒處所觀察、勒戒，同法第二十條第一項定有明文。又觀察勒戒處分執行條
    例第三條第一項規定，檢察官依毒品危害防制條例第二十條第一項規定命送勒戒
    處所執行觀察、勒戒處分者，應先向法院聲請裁定，法院應於受理聲請後二十四
    小時內為之。
二、查抗告人即被告甲○○於民國（下同）九十年七月一日上午十一時五十分許，在
    台北縣警察局中和分局訊問後採尿前，往前回溯九十六小時內之某時，在不詳處
    所施用第二級毒品ＭＤＭＡ（俗稱搖頭丸），為警於九十年七月一日凌晨四時三
  十分許，在臺北縣中和市○○路七十九號二樓（ＨＯＵＳＥ  ＰＵＢ）執行臨檢
    時查獲。被告雖矢口否認上揭犯行，惟查，被告為警查獲當日所採尿液經警局送
    昭信科技顧問股份有限公司檢驗之結果，確呈ＭＤＭＡ陽性反應，此有昭信科技
    顧問有限公司於九十年八月九日出具之「濫用藥物陰性檢體檢驗報告」影本壹紙
    附卷可稽（見毒偵字卷第十頁），原審法院因檢察官之聲請，依毒品危害防制條
    例第二十條第一項及觀察勒戒處分執行條例第三條第一項規定，裁定被告應送勒
    戒處所觀察、勒戒，經核於法並無不合。
三、被告提起抗告意旨略以：被告為警查獲當時共有四百多人採尿送驗，其中有一百
    三十人具有ＭＤＭＡ之陽性反應。然被告素行良好，並於天億國際實業有限公司
    擔任店長一職，另被告為求檢驗結果正確起見，旋於九十一年二月一日逕赴台北
    市立中興醫院申請尿液檢驗，檢驗結果為陰性反應（檢驗報告單影本於九十一年
    二月十九日送達本院），是被告實無施用毒品之行為，檢驗結果應係誤拿他人尿
    瓶所致，爰依法提起抗告云云。惟被告於查獲當日經警送驗之尿液檢體，為被告
    親自排放並親自簽名密封，此為被告所自承（見毒偵字卷第九頁），則檢驗過程
    殆無錯置誤驗之可能，至被告狀呈後補送達之台北市立中興醫院「臨床病理科尿
    液檢驗報告單」影本雖記明檢驗結果為「Ｎｅａｔｉｖｅ（中文譯文為陰性的）
    」，然被告檢驗過程、方法及儀器設備是否客觀可信？無從得知，縱認該檢驗報
    告結果為真正，亦僅能證明被告於檢驗採尿日（九十一年二月一日）前九十六小
    時內（即九十一年一月二十八日之後）無施用毒品之行為，不能因此認定被告於
    九十年七月一日前九十六小時內（即九十年六月二十八日之後）無施用毒品之行
    為，被告之抗告為無理由，應予駁回。
四、據上論斷，應依刑事訴訟法第四百十二條，裁定如主文。
中    華    民    國      九十一  年       二       月      二十五      日
                             臺灣高等法院刑事第二十二庭
                                 審判長法  官  許  正  順
                                       法  官  胡  方  新
                                       法  官  林  明  俊
右正本證明與原本無異。
不得再抗告。
                                       書記官  蕭  進  忠
中    華    民    國      九十一  年       三       月 一        日
